【裁判字號】    98,交抗,56
【裁判日期】    980210
【裁判案由】    違反道路交通管理處罰條例
【裁判全文】
臺灣高等法院交通事件裁定              98年度交抗字第56號
抗  告  人
即受處分人  甲○○
上列抗告人因違反道路交通管理處罰條例案件，不服臺灣新竹地
方法院中華民國97年11月27日裁定（97年度交聲字第518號），
提起抗告，本院裁定如下：
    主  文
抗告駁回。
    理  由
一、本件抗告意旨略以：抗告人因在台北半工半讀，鮮少回家，
    故無從收取掛號信及郵遞通知書。另家中姐弟妹三人亦在工
    讀，也無法收取。又抗告人無力繳納罰緩，且經本案後已虛
    心懺悔，倘  鈞院駁回本案抗告，可否裁決免予繳納已加倍
    之罰緩云云。
二、按受處分人不服道路交通管理處罰條例第8條所定主管機關
    所為之處罰者，得於接到裁決書之翌日起20日內，向管轄地
    方法院聲明異議；又聲明異議，應以司法狀紙，敘述異議之
    理由，提出於原處分機關為之；交通法庭認聲明異議不合法
    律上之程式，且無從補正者，應以裁定駁回之，道路交通管
    理處罰條例第87條第1項、道路交通案件處理辦法第13條前
    段、第18條分別定有明文。次按，處理違反道路交通管理事
    件，有關文書送達之規定，依行政程序法之規定，違反道路
    交通管理事件統一裁罰基準及處理細則第5條定有明文。送
    達由行政機關自行或交由郵政機關送達；由郵政機關送達者
    ，以一般郵遞方式為之；但文書內容對人民權利義務有重大
    影響者，應為掛號；送達於應受送達人之住居所、事務所或
    營業所為之；於應送達之處所不獲會晤應受送達人時，得將
    文書付與有辨別事理能力之同居人、受僱人或應送達處所之
    接收郵件人員；送達，不能依前2條規定為之者，得將文書
    寄存送達地之地方自治或警察機關，並作送達通知書兩份，
    一份黏貼於應受送達人住居所、事務所、營業所或其就業處
    所門首，另一份交由鄰居轉交或置於該送達處所信箱或其他
    適當位置，以為送達；前項情形，由郵政機關為送達者，得
    將文書寄存於送達地之郵政機關；寄存機關自收受寄存文書
    之日起，應保存3個月；寄存送達，自寄存之日起經10日發
    生效力，行政程序法第68條第1項、第3項、第72條第1項前
    段、第73條第1項、第74條及民事訴訟法第138條亦分別定有
    明文。
三、經查：本件原處分機關即交通部公路總局新竹區監理所新竹
    市監理站，於民國（下同）96年7月25日所為竹監新三字第
    裁51-E00000000號之違反道路交通管理事件裁決書，已按抗
    告人之戶籍地「新竹市○○路31號」郵寄，因「未獲會晤本
    人亦無受領文書之同居人、受雇人或應送達處所之接收郵件
    人員」，於96年8月1日將該裁決書寄存送達於新竹武昌街郵
    局，並製作送達通知書2份，1份黏貼於抗告人門首，另1份
    置於抗告人處所信箱或適當位置，以為送達等情，有交通部
    公路總局新竹區監理所新竹市監理站竹監新三字第裁51-E00
    000000號裁決書、送達證書各1紙在卷可稽。按前揭法律規
    定，寄存送達應自寄存之日起，經10日發生效力，故應認原
    處分機關所為之前揭裁決書，已於96年8月11日發生合法送
    達之效力，而本件抗告人遲至97年11月10日始提出聲明異議
    ，其對裁決書之內容不服所為之異議，顯已逾20日之法定異
    議期間。原審因認抗告人聲明異議不合法律上之程式，且無
    從補正，而裁定駁回其異議，經核並無不合。至抗告意旨另
    謂，請求本院裁決免除加倍之罰鍰云云，惟此與原審裁定之
    當否無涉，本院毋需審酌。抗告意旨為無理由，應予駁回。
四、據上論結，應依道路交通案件處理辦法第26條，刑事訴訟法
    第412條，裁定如主文。
中    華    民    國    98    年    2     月    10    日
                  刑事第二十法庭審判長法  官 楊貴雄
                                      法  官 鄧振球
                                      法  官 高愈杰
以上正本證明與原本無異。
不得再抗告。
                                      書記官邵淑津
中    華    民    國    98    年    2     月    11    日


司法院資訊處製作；財團法人民間司法改革基金會備份。
